臺灣高雄地方法院刑事判決　　　　　　　96年度易字第1097號
公　訴　人　臺灣高雄地方法院檢察署檢察官
被　　　告　乙○○
選任辯護人　林維信律師
上列被告因竊盜案件，經檢察官提起公訴（95年度偵字第30343
號），被告於準備程序為有罪之陳述，本院合議庭裁定由受命法
官行簡式審判程序，判決如下：
    主    文
乙○○踰越門扇、牆垣、攜帶兇器竊盜，處有期徒刑柒月，扣案
之中型鐵剪刀、美工刀各壹支，均沒收。又踰越門扇、牆垣、攜
帶兇器竊盜，處有期徒刑柒月，扣案之同前中型鐵剪刀、美工刀
各壹支，均沒收。應執行有期徒刑壹年；扣案之中型鐵剪刀、美
工刀各壹支，均沒收。
    事    實
一、乙○○前於95年間曾因侵占案件，經台灣屏東地方法院檢察
    署檢察官以95年度緩字第639 號為緩起訴處分確定在案（緩
    起訴期間自95年9 月26日至96年3 月25日，不構成累犯）。
    詎其於緩起訴期間，猶不知悔改，利用其受僱於中宇公司承
    包中國鋼鐵股份有限公司（下稱中鋼公司）水電工程入廠區
    施工之機會，分別於下工後之95年11月14日下午6 時30分許
    、同年月15日下午7 時許，2 次前往位於高雄市○○區○○
    路1 號中鋼公司之儀電施工課儲料廠，攜帶客觀上足以作為
    兇器使用之中型鐵剪刀1 支及美工刀1 支，以「爬過中鋼公
    司圍牆及上開儲料廠矮門，再用中型鐵剪刀剪取電纜線」方
    式，竊取該公司所有之325 平方電纜線，得手後並在廠區另
    貨櫃屋內，以隨身之美工刀剝除該電纜線之塑膠外皮而得淨
    重164.3 公斤之電纜銅線。其再以電話聯絡不知情之其弟弟
    李坤陵（另經檢察官為不起訴處分）至中鋼公司東門外，要
    求協助載運前開已剝皮之電纜銅線至高雄縣林園鄉○○○路
    全聯超商對面之資源回收廠販賣。嗣於同年月15日晚上7 時
    30分許，渠等分別騎乘車牌號碼L22 －326 號、L23 －178
    號重型機車載運前開電纜銅線，在上址全聯超商前為警查獲
    ，並當場起出電纜銅線164.3 公斤，以及扣得其所有供竊盜
    所用之中型鐵剪刀、美工刀各1 支等物。
二、案經高雄縣政府警察局移送臺灣高雄地方法院檢察署檢察官
    偵查起訴。
    理    由
一、本件被告所犯係死刑、無期徒刑、最輕本刑為3 年以上有期
    徒刑以外之罪，其於準備程序中就被訴事實為有罪之陳述，
    經法官告知簡式審判程序之旨，並聽取公訴人、被告及其辯
    護人之意見後，本院合議庭認無不得或不宜改依簡式審判程
    序進行之情事，依刑事訴訟法第273 條之1 第1 項、第284
    條之1 規定，裁定本件進行簡式審判程序，合先敘明。
二、檢察官、被告及其辯護人於本院準備及審理程序，對起訴書
    所載證據清單所列證據之證據能力，均不爭執，且被告就其
    於檢察官偵訊時之陳述，亦表示無意見等語（參本院卷第25
    至27頁）。再上揭事實，業據被告於檢察官偵訊及本院審理
    中坦承不諱，並與被害人即中鋼公司儀電施工課技術人員甲
    ○○於警詢中之指訴情節相符，且有扣案之中型鐵剪刀1 支
    及美工刀1 支可資佐證，復有被害人立具之贓物認領保管單
    收據1 份、查獲現場照片25紙附卷可稽。
三、被告雖辯稱：伊警詢時聽不清楚，伊是在95年11月14日偷1
    次，15日那次是在貨櫃屋剝皮後帶出廠區而已；及其辯護人
    陳稱：被告2 次所為係接續犯，僅論以一罪等語。惟查：(1)
    被告於警詢坦承：確於95年11月14日下午6 時30分許、同年
    月15日下午7 時許，共2 次持上開器具在中鋼公司儲料廠行
    竊等語，並於檢察官偵訊時坦承：於95年11月14日下午6時
    30分許，持上開器具在中鋼公司內放置銅線之庫房竊取等語
    明確（參警卷被告第2 次調查筆錄第2 頁、偵卷第5 頁），
    而被告及其辯護人均不否認被告警詢、偵訊陳述之證據能力
    ，從而，被告辯稱其警詢係聽不清楚云云，即無可採。(2)再
    被告於本院準備程序陳稱：11月14日那次所偷之電纜線，先
    將之放在儲料場外牆外面，因為14日剝皮完太晚了，所以才
    沒有搬走等語（參本院卷第15頁），惟中鋼公司廠區設有監
    視設備及雇用保全人員等情，業經證人甲○○於警詢證述明
    確（參警卷甲○○筆錄第3 頁），且被告自承：電纜線剝皮
    僅1 小時即可剝完，伊5 點下班，7 點多就沒有板車可供出
    入等語（參本院卷第15、28頁），而被告將電纜線剝皮之貨
    櫃屋，平日上班時間為中鋼公司下包商施工人員準備工作、
    休息之所在，當天下工後，如其將所竊得電纜線留置屋內，
    翌日將遭人起疑識破，則被告為求順利竊取及銷贓，應係當
    日竊得剝皮後即在板車可供出入時段攜出，符合事理。(3)又
    參諸卷內廠區現場照片觀之，被告如將95年11月14日所竊得
    電纜線未及搬走而放在儲料場外牆外面，當晚或翌日將為中
    鋼公司人員或保全人員發現，是被告於14日下午6 時30分許
    所竊之電纜線應已於當日攜出廠外，而與同年月15日所查獲
    竊得之剝皮電纜線，應屬不同批次，被告所辯，即無可採。
    (4)另被告係先後於14日、15日2 次各行起意，爬過圍牆及儲
    料廠矮門行竊電纜線，並非基於單一犯意接續為之，被告及
    其辯護人就此所辯，容有誤會，併予敘明。(5)綜上所述，被
    告之自白，核與事實相符，是被告確有竊取他人財物之行為
    ，事證明確，犯行堪以認定，應予依法論科。
四、按刑法第321 條第1 項第3 款之攜帶兇器竊盜罪，係以行為
    人攜帶兇器竊盜為其加重條件，此所謂兇器，其種類並無限
    制，凡客觀上足對人之生命、身體、安全構成威脅，具有危
    險性之兇器均屬之，且祇須行竊時攜帶此種具有危險性之兇
    器為已足，並不以攜帶之初有行兇之意圖為必要（最高法院
    79年台上字第5253號判例意旨參照），本件扣案中型鐵剪刀
    、美工刀各1 支，均質地堅硬、形狀尖銳，客觀上足對人之
    生命、身體安全構成威脅，具有危險性，自屬兇器無訛。而
    被告逾越圍牆及矮門、攜帶中型鐵剪刀、美工刀各1 支入內
    行竊，即有逾越門扇、牆垣、攜帶兇器而竊盜之情形，核被
    告所為，係犯刑法第321 條第1 項第2 款、第3 款之逾越門
    扇、牆垣、攜帶兇器而竊盜罪。再被告係於95年11月14日、
    15 日2次各行起意行竊上開財物既遂，犯意個別，並非接續
    犯，應按數罪併罰之。爰審酌被告甫因侵占案件經檢察官為
    緩起訴處分在案，尚在緩起訴處分期間，不思正途賺取所需
    ，為一時貪念，竟2 次逾越門扇、牆垣、攜帶兇器下手竊取
    中鋼公司電纜線，欠缺對他人財產權之尊重，行為實有偏差
    ，而其所竊經剝皮後電纜銅線重達164.3 公斤，惟念其犯後
    坦承犯行，所竊得上開325 平方電纜銅線已經警發還被害人
    ，且被告前未受徒刑執行之前科紀錄，堪認素行尚可，有台
    灣高等法院被告前按紀錄表在卷足參等一切情狀，分別量處
    如主文所示之刑，並依法定其應執行之刑，以資懲儆。扣案
    之中型鐵剪刀、美工刀各1 支，均為被告所有，供其本件竊
    盜犯罪所用之物，業據被告警詢供明在卷，依刑法第38條第
    1 項第2 款規定，併應諭知均沒收，附此敘明。
五、另李坤陵雖承被告之要求，協助於中鋼公司東門外載運經剝
    皮後之電纜銅線至資源回收場，惟其對於被告如何竊取上開
    電纜線一事並不知情，業經檢察官於95年10月10日另以95年
    度偵字第30343 號為不起訴處分確定，附此敘明。
據上論結，應依刑事訴訟法第273 條之1 第1 項、第284 條之1
、第299 條第1 項前段，刑法第321 條第1 項第2 款、第3 款、
第51條第5款、第38條第1 項第2 款 ，判決如主文。
本案經檢察官丙○○到庭執行職務。
中　　華　　民　　國　　96　　年　　4 　　月　　26　　日
                  刑事第二庭    法　官  李昆南
以上正本證明與原本無異。
如不服本判決，應於判決送達後10日內，向本院提出上訴狀。
中　　華　　民　　國　　96　　年　　4 　　月　　26　　日
                                書記官  黃美玲
附錄本判決論罪之法條：
刑法第321條（加重竊盜罪）
犯竊盜罪而有左列情形之一者，處6月以上、5年以下有期徒刑：
  二、毀越門扇、牆垣或其他安全設備而犯之者。
  三、攜帶兇器而犯之者。
